---
title: "Report of Mental Health Issues or Gun Laws"
output: html_document
---
[Data from](https://www.kaggle.com/zakashx/mental-health-issues-or-gun-laws/data)

author: 'Akash '
date: '15 December 2017'

# 介紹

美國2017年發生了大規模的槍擊案件，此分析可能為移民，槍支法，精神健康問題和吸毒問題提供信息。但這個分析僅限於大規模射擊，其他犯罪，如武器，殺人和爆炸等都沒有討論。

In this Project, The USA mass shooting dataset is used to analyze information about the shooter with respect to Race, States, Causes and Targets.

# 本次目的-藉由分析美國相關州之間，槍手犯案的各類因素

# environment

```{r}
library(data.table)
library(shiny) 
library(lubridate)
library(plotly)
library(tidyverse)
library(readr)
library(tidyr)
library("leaflet")
```
# 資料讀取

```{r}

#格式化日期 

Dateformat = cols(Date = col_date(format = "%m/%d/%Y"))

#讀取csv檔

Mass_Shootings_Dataset_Ver_5 <- read_csv("../week3/us-mass-shootings-last-50-years/Mass Shootings Dataset Ver 5.csv"
                              , col_types = Dateformat)

#將數據分配到數據框
Crime <- data.table(Mass_Shootings_Dataset_Ver_5)

#Dimenstions of the dataset
dim(Crime)

#Headers of the dataset
head(Crime)
```



# 前期先處理的數據.

```{r }

#Preprocessing Race
Crime[Race=="unclear",Race:="Unknown"]
Crime[is.na(Race),Race:="Other"]
Crime[ Race=="black" | Race=="Black American or African American" | Race=="Black American or African American/Unknown",Race:="Black"]
Crime[Race=="white" | Race=="White American or European American" | Race=="White American or European American/Some other Race" ,Race:="White"]
Crime[Race=="Asian American"| Race=="Asian American/Some other race" ,Race:="Asian"]
Crime[Race=="Unknown"|Race=="Two or more races" | Race=="Some other race",Race:="Other"]

#Preprocessing Date
Crime[,Month:=as.factor(month(Date))]
Crime[,Day:=as.factor(day(Date))]
Crime[,Year:=as.factor(year(Date))]

#Preprocessing Gender
Crime[Gender=='M',Gender:="Male"]
Crime[Gender=='M/F',Gender:="Male/Female"]
Crime[is.na(Gender),Gender:="Unknown"]

#Preprocessing Cause
Crime[is.na(Cause)|Cause=="unknown",Cause:="Unknown"]
Crime[Cause=='domestic dispute'|Cause=='domestic disputer', Cause:='domestic dispute']
Crime[Cause=="anger"|Cause=="frustration",Cause:="Anger and Fustration"]
Crime[Cause=="failing exams" | Cause=="suspension", Cause:="Failing exams and suspension"]

#Preprocessing Target
Crime[is.na(Target),Target:="Unknown"]
Crime[Target=='Family'|Target=='Family/Neighbors'|Target=='Family+students'|Target=='Coworkers'|Target=='coworkers'
|Target=='Students+Parents'|Target=='Family+random'|Target=="partner's family"|Target=="Coworker's Family"
|Target=='neighbors'|Target=='Girlfriend'|Target=="House Owner"
|Target=="Friends",Target:="Family,Girlfriend(Relationships at that time)"]

Crime[Target=='Children'|Target=='school girls'|Target=='Students'
|Target=='Students+Teachers'|Target=='Teachers',Target:="School(Teachers or Students)"] 

Crime[Target=='Ex-Girlfriend'|Target=='Ex-Wife & Family'|Target == 'Ex-Girlfriend & Family' |Target == 'Ex-GirlFriend'
|Target=='Ex-Girlfriend+random'|Target=='Ex-girlfriend'|Target=="Ex-Coworkers"|Target=='Ex-Wife'|Target=='Ex-Girlfriend', Target:="Girlfriend/Wife/coworkers ( past relationships)"]

Crime[Target=='Sikhs'|Target=='monks'|Target=='prayer group',Target:="Motives against religion"] 

Crime[Target=="Marines"|Target=="Policeman+Council Member"| Target=="police"|
Target=="Policeman"|Target=="Trooper"|Target=="Social Workers", Target:="Marines,Police and Social Workers(Police Brutality)"]

Crime[Target=="birthday party bus"|Target=="party guests"|Target=="uninvited guests", Target:="Parties"]

#Preprocessing Mental Health Issues
Crime[`Mental Health Issues`=="unknown",`Mental Health Issues`:="Unknown"]

#Preprocessing Age
Crime[is.na(Age),Age:=0]
NewAge <-
sapply(Crime$Age,function(x){
if(x>=10 && x<20){
"10+ Teen" }
else if(x>=20 && x<30){
"20's"}
else if(x>=30 && x<40){
"30's"}
else if(x>=40 && x<50){
"40's"}
else if(x>=50 && x<60){
"50's"}
else if(x>=60 && x<70){
"60's"}
else if(x>=70 && x<80){
"70's"}
else if(x>80){
"Multiple Shooters"}
else{
"Age Unknown"}
})

#Preprocessing State
Crime$State <- sapply(Crime$Location, function(parts)
		{
			temp <- strsplit(parts, split = ",")
  			sapply(temp, function(new)
				{	
					new[2]
    
  				}
			      )
		})

Crime$City <- sapply(Crime$Location, function(parts)
		{
			temp <- strsplit(parts, split = ",")
  			sapply(temp, function(new)
				{	
					new[1]
    
  				}
			      )
		})

Crime[is.na(`State`), `State`:="Unknown"]
Crime[`State`==' CA'| `State`== ' San Diego'| `State`==" LA" |`State`== " California", `State`:="California"]
Crime[`State`==' NV'| `State`==" Nevada",`State`:="Nevada"]
Crime[`State`==' CO'| `State` == " Colorado",`State`:="Colorado"] 
Crime[`State`=='  Virginia'|`State`==" Virginia",`State`:="Virginia"]
Crime[`State`==" TX"| `State` == " Texas",`State`:="Texas"]
Crime[`State`==" MD",`State`:="Maryland"]
Crime[`State`==" PA"|`State`==" Lancaster"|`State`==" Souderton",`State`:="Pennsylvania"]
Crime[`State`==" WA"|`State`==" Washington",`State`:="Washington"]


#Preprocessing Map Data
KnownLocations = Crime %>% drop_na(Latitude) %>% drop_na(Longitude)

colmap <- colorFactor(topo.colors(9), Crime$Race)
colgen <- colorFactor(topo.colors(6), Crime$Gender)

```
Data after preprocessing

## Modified Gender, Race and Mental Health Issues
```{r}

table(Crime$Race)
table(Crime$`Mental Health Issues`)
table(Crime$Gender)

```

## Frequency in Day Month and Year
```{r  eval=FALSE}

table(Crime$Day)
table(Crime$Month)
table(Crime$Year)

```

## Modified Age and State
```{r}

table(NewAge)
table(Crime$State)


```

## Modified Cause and Target columns
```{r}

table(Crime$Cause)

table(Crime$Target)

```

# 分析開始

## 州之間的事故分析

### 有事故的州

根據資料，加州、德州及佛羅里達州都有大規模槍擊，作者認為這些州的共通點都有海岸及炎熱的天氣，「可能」與槍擊案發生的原因有關

```{r}
plot_ly(data = Crime
        ,type = 'histogram'
        ,x = ~`State`) %>% 
layout(title = "Number of incidents by State"
         , xaxis = list(title = "Year"))
```

### 州之中的受害者

資料中沒有出現內華達州，表示該州並沒有發生太多事件

```{r}
plot_ly(data = Crime[,.('Total victims'= sum(`Total victims`)),by=.(`State`)]
        ,type = 'bar'
        ,x = ~`State`
        ,y = ~`Total victims`) %>% 
layout(title = "Total victims by State"
         , barmode = 'stack'
         , xaxis = list(title = "State")
         , yaxis = list(title = "Victims")
         , legend = list(x = 0, y = 1)
         , hovermode = 'compare')
```

### 聚類圖

```{r}
KnownLocations %>%
                 leaflet() %>%
                 addTiles() %>%
                 addProviderTiles("OpenStreetMap.HOT")%>%
                 addMarkers(lng = ~Longitude, lat = ~Latitude,clusterOptions = markerClusterOptions(), label=~Location) 
```

## 基於性別和心理健康問題的分析

### 性別州

加州，伊利諾伊州和阿拉巴馬州有女性射手。

```{r}
plot_ly(data = Crime
        ,type = 'histogram'
        ,x = ~`State`
        ,color =~`Gender`) %>% 
  layout(title = "Total incidents by State with respect to Gender"
         , showlegend = T
         , barmode = 'stack'
         , xaxis = list(title = "State")
         , legend = list(x = 1, y = 1)
         , hovermode = 'compare')
```

### 有精神健康問題的州

資料顯示，槍手之中有精神疾病的在加州最多，其次是華盛頓。

心理健康問題的原因很多，在學校欺凌，沒有達到社會標準，容易獲得影響大腦獎勵制度的藥物，以及社交媒體（當人們停止互相交流並失去與現實的聯繫時）。

```{r}
plot_ly(data = Crime
        ,type = 'histogram'
        ,x = ~`State`
        ,color =~`Mental Health Issues`) %>% 
  layout(title = "Total incidents by State with respect to Mental Health"
         , showlegend = T
         , barmode = 'stack'
         , xaxis = list(title = "State")
         , legend = list(x = 1, y = 1)
         , hovermode = 'compare')
```
#### 精神健康問題的散點圖
```{r}
plot_ly(data = Crime
        ,type = 'scatter'
        ,mode = 'markers' 
        ,hoverinfo = 'text'
        ,x = ~Year
        ,y = ~State
        ,size = ~`Total victims`
        ,color = ~`Mental Health Issues`
        ,colors = c('Green','Black','Blue','Red')
        ,text = ~paste("Location: ", Location
                       ,'\n Date: ', Date 
                       ,'\n Total victims : ', `Total victims` 
                       ,'\n Race: ', Race)) %>% 
    layout(title = "Mass Shootings in US with year and state"
           , xaxis = list(title = "Years")
           , yaxis = list(title = "States"))
```

## 在種族和年齡方面的分析

### 種族

例如，加州的白人射手數量最多

```{r}
plot_ly(data = Crime
        ,type = 'histogram'
        ,x = ~`State`
        ,color =~`Race`) %>% 
  layout(title = "Total victims by State with respect to Race"
         , showlegend = T
         , barmode = 'stack'
         , xaxis = list(title = "State")
         , legend = list(x = 1, y = 1)
         , hovermode = 'compare')
```

### 年齡


```{r, message=FALSE, warning=FALSE}
plot_ly(data = Crime
        ,type = 'histogram'
        ,x = ~`State`
        ,color =~`NewAge`) %>% 
  layout(title = "Total incidents by State with respect to Age"
         , showlegend = T
         , barmode = 'stack'
         , xaxis = list(title = "State")
         , legend = list(x = 1, y = 1)
         , hovermode = 'compare')
```

## 原因和目標的分析

### 原因

例如，加州擁有最多精神病患者以及會犯下恐怖行動的槍手

```{r, message=FALSE, warning=FALSE}
plot_ly(data = Crime
        ,type = 'histogram'
        ,x = ~`State`
        ,color =~`Cause`) %>% 
  layout(title = "Total incidents by State with respect to Cause"
         , showlegend = T
         , barmode = 'stack'
         , xaxis = list(title = "State")
         , legend = list(x = 1, y = 1)
         , hovermode = 'compare')
```

### 目標

學校和家庭，是恐怖槍手所鎖定的最佳目標之一

作者認為可能有牽涉到心理健康問題，當時位在喬治亞的7名槍手犯下槍擊案的目標也是鎖定家人、女朋友以及同事等等。

```{r, message=FALSE, warning=FALSE}
plot_ly(data = Crime
        ,type = 'histogram'
        ,x = ~`State`
        ,color =~`Target`) %>% 
  layout(title = "Total incidents by State with respect to Target"
         , showlegend = F
         , barmode = 'stack'
         , xaxis = list(title = "State")
	, hovermode = 'compare')
```


# 心得

藉由這次的學習，第一次透過資料來達到分析數據的體驗