---
title: "TFIDF_PCA_K-means"
output: html_document
---

# 歐巴馬2009年及2013年就職演講分析

# TFIDF

## Load package

```{r}
library(bitops)
library(httr)
library(RCurl)
library(XML)
library(tm)
library(NLP)
library(tmcn)
library(jiebaRD)
library(jiebaR)
library(factoextra)
library(Matrix)
```


## Term-Document Matrix

```{r}
docs.corpus <- Corpus(DirSource("./data"))
docs.seg <- tm_map(docs.corpus, segmentCN)
docs.tdm <- TermDocumentMatrix(docs.seg)
```

## TFIDF

```{r}
docs.tf <- apply(as.matrix(docs.tdm), 2, function(word) { word/sum(word) })
idf <- function(doc) {
  return ( log2( length(doc)+1 / nnzero(doc)) )
}
docs.idf <- apply(as.matrix(docs.tdm), 1, idf)
docs.tfidf <- docs.tf * docs.idf
```

## 看資料

```{r}
inspect(docs.tdm)
```

## TFIDF Counting

### 每個詞的 term frequency

```{r}
docs.tf <- apply(as.matrix(docs.tdm), 2, function(doc) {doc / sum(doc)})
idf.function <- function(word_doc) { log2( (length(word_doc)+1) / nnzero(word_doc) ) }
docs.idf <- apply(docs.tdm, 1, idf.function)
docs.tfidf <- docs.tf * docs.idf
head(docs.tfidf)
```

### Query of Words

定義查詢函數,查詢nation,Americans, against,economy,threaten五個詞在各篇文章的tfidf值

```{r}
query.tfidf <- function(q){
  q.position <- which(rownames(docs.tfidf) %in% q)
  q.tfidf <- docs.tfidf[q.position, ]
  return (q.tfidf)
}
query.tfidf(c("nation", "fear", "against", "economy", "threaten"))
```

分別就單字來看，against在2013年的演講稿(以下簡稱2013年)稍微提高
可能歐巴馬認為在他的任期內面對的危機，不管政治、軍事都有提高
所以在演講稿中提及此字的頻率增加。

最明顯的就是threaten，可以猜得出來，他當初一開始當選可能利用這個威脅這個單字
讓全國人民達到一種同仇敵愾的感覺，對他來說是製造向心力的手法，也是想讓人民表示
他將會有能力領導好大家的感覺。

但在後期就沒出現了...

## Cosine Similiarity

### 定義「計算 x, y 兩向量 cosine 值」函數

```{r}
cos <- function(x, y){
  return (x %*% y / sqrt(x %*% x * y %*% y))[1, 1]
}
```

#### 計算 “各篇文章的 tfidf 向量” 與 “第一篇文章 tfidf 向量” 的 cosine 值

```{r}
# compare with first doc
docs.cos.sim <- apply(docs.tfidf, 2, cos, y = docs.tfidf[, 1])
docs.cos.sim
```

#### 計算 “各篇文章的 tfidf 向量” 與 “第二篇文章 tfidf 向量” 的 cosine 值

```{r}
# compare with first doc
docs.cos.sim <- apply(docs.tfidf, 2, cos, y = docs.tfidf[, 2])
docs.cos.sim
```

## 文字雲

```{r}
library(wordcloud)

f <- sort(rowSums(docs.tfidf), decreasing = T)
docs.df <- data.frame(
  word = names(f),
  freq = f
)
wordcloud(docs.df$word, docs.df$freq, scale=c(20,0.1),min.freq=180,max.words=40, colors=brewer.pal(8, "Dark2"))
```

# PCA

```{r}
docs.pca <- prcomp(docs.tfidf, scale = T)
```

## 作圖

```{r}
fviz_eig(docs.pca)
fviz_pca_ind(docs.pca, geom.ind = c("point"), col.ind = "cos2")
fviz_pca_var(docs.pca, col.var = "contrib")
fviz_pca_biplot(docs.pca, geom.ind = "point")
```

## PCA results

```{r}
docs.eig <- get_eig(docs.pca)
docs.var <- get_pca_var(docs.pca)
docs.ind <- get_pca_ind(docs.pca)
```

# K-means

## Choosing K

```{r}
ind.coord2 <- docs.ind$coord[, 1:2]
wss <- c()
for (i in 1:10) { wss[i] <- kmeans(ind.coord2, i)$tot.withinss }
plot(wss, type = "b")
```

## Clustering

```{r}
km <- kmeans(ind.coord2, 3)
plot(ind.coord2, col = km$cluster)
points(km$centers, col = 1:50, pch = 8, cex = 2)
```